【裁判字號】    92,交抗,52
【裁判日期】    920128
【裁判案由】    違反道路交通管理處罰條例
【裁判全文】
臺灣高等法院交通法庭裁定                          九十二年度交抗字第五二號
    抗告人即
    受處分人    甲○○  男三十.
右抗告人因違反道路交通管理處罰條例案件，不服臺灣板橋地方法院中華民國九十一
年十月三十一日九十一年度交聲字第一一六八號（原處分案號：交通部公路總局台北
區監理所板橋監理站九十一年一月十五日北監六字第裁四０─Ｃ00000000號
），提起抗告，本院裁定如左：
    主  文
抗告駁回。
    理  由
一、按受處分人，不服主管機關依據道路交通管理處罰條例所為之處罰，得於接到裁
    決之翌日起二十日內，向管轄地方法院聲明異議；又交通法庭認聲明異議不合法
    律上之程式者，應以裁定駁回之，道路交通管理處罰條例第八十七條第一項、道
    路交通案件處理辦法第十八條前段分別定有明文。
二、抗告意旨略以：按行政處分於法定救濟期間經過後，對於「其他具有相當於行政
    訴訟法所定再審事由且足以影響行政處分者，相對人得向行政機關申請撤銷、廢
    止或變更之」，行政程序法第一百二十八條定有明文。本件有關肇事逃逸部分，
    既經板橋地方法院檢察署為不起訴處分確定在案，原行政處分已失其依據，請撤
    銷原裁定云云。
三、原審裁定以：本件異議人即受處分人許波庭係於民國（下同）九十一年一月十七
    日收受原處分機關即交通部公路總局台北區監理所前開案號之裁決書，此有前開
    裁決書之掛號郵件收件回執一紙附卷可稽，是異議人如對原處分機關前開裁決有
    所不服而欲提起異議，其二十日之合法提出異議期間即自九十一年一月十八日（
    即其收受裁決書之翌日）起算；又異議人於提起異議時係住居於桃園縣觀音鄉○
    ○路○段六十號，業據異議人於聲明異議狀所附之信封上載明，顯非居住於處罰
    機關交通部公路局北區監理所所在之鄉鎮市（即台北縣樹林市），且非居住於原
    審之管轄區域內，依據法院訴訟當事人在途期間標準第四條第一項第三款之規定
    ，其應扣除之在途期間為四日，是異議人本應於接到裁決書之翌日起二十日即九
    十一年二月六日前聲明異議，然因上開規定須扣除在途期間四日，故異議人應於
    九十一年二月十日（星期日）內聲明異議，又該日為例假日，則異議期間應算至
    例假日之次一日即九十一年二月十一日，惟該日又適逢除夕，依據九十一年度政
    府行政機關辦公假期處理一欄表可知，於九十一年二月十一日至同年月十七日為
    春節期間，政府行政機關停止辦公，則本件異議人至遲應於九十一年二月十八日
    （星期一）提出異議；而本件異議人迄至九十一年七月四日始提出本件聲明異議
    狀，此有蓋有原審收狀戳之本件聲明異議狀附卷可稽，揆諸前揭之說明，足見異
    議人所為上開之聲明異議顯然不合法律上之程式，且屬無從補正之事項，自應予
    以駁回異議。
四、經查：抗告人係於九十一年一月十七日收受本件原處分機關之裁決書，有掛號郵
    件收件回執一紙附卷可稽（見原審卷第二七頁），抗告人迄至九十一年七月四日
    始提出聲明異議狀（見原審卷第三頁收狀戳），顯已逾聲明異議之期間而不合法
    律上之程式，原審裁定上開駁回異議之理由，核無違誤，抗告意旨主張有撤銷、
    變更或廢止原行政處分之事由，並無法補正逾越期間之法律上程式，且該事由依
    法亦應向行政機關為之，故抗告人執此指摘原裁定不當，自無理由，應予駁回。
據上論結，應依道路交通管理處罰條例第八十九條，刑事訴訟法第四百十二條，裁定
如主文。
中      華      民      國    九十二    年      一      月    二十八    日
                            台灣高等法院交通法庭
                                審判長法  官  陳  祐  治
                                      法  官  楊  炳  禎
                                      法  官  王  炳  梁
右正本證明與原本無異。
不得再抗告。
                                      書記官  潘  大  鵬
中      華      民      國      九十一  年      一      月    二十八    日


司法院資訊處製作；財團法人民間司法改革基金會備份。
